臺灣高等法院高雄分院民事判決　　　　 95年度上易字第198號
上　訴　人　興泰實業股份有限公司
法定代理人　甲○○
訴訟代理人　丙○○
訴訟代理人　王國論律師
被上訴人　　馬來西亞炳利有限公司
　　　　　　　　　　　　 BOX NO.000 00000 TAWAU, SABAH E
　　　　　　　　　　　　AST MALAYSIA
法定代理人　乙○○
訴訟代理人　陳三兒律師
上列當事人間因請求給付報酬等事件，對於民國95年10月11日臺
灣高雄地方法院95年度訴字第155 號第一審判決提起上訴，本院
於96年6 月27日辯論終結，茲判決如下：
    主  文
上訴駁回。
第二審訴訟費用由上訴人負擔。
　　事實及理由
一、被上訴人起訴主張：兩造於民國90年間簽訂代理授權合約書
    ，約定被上訴人於馬來西亞斗湖沙巴州地區代理銷售上訴人
    生產之蝦鰻飼料及其他水產飼料製品，以被上訴人實際銷售
    價格扣除兩造契約約定之代理價格（均以美金計價），再乘
    以銷售噸數之金額，即為被上訴人所得領取之佣金，合約期
    限為1 年，期滿後經兩造同意得續約。嗣兩造逐年續約至93
    年，依被上訴人於92、93年之銷售數量，上訴人應分別支付
    被上訴人美金1 萬7320元及美金7875元，共計美金2 萬5195
    元之佣金，屢經被上訴人催討，上訴人均置之不理。爰依兩
    造間契約之法律關係，請求上訴人給付被上訴人美金2 萬5,
    195 元並加計法定遲延利息，暨陳明願供擔保聲請准予宣告
    假執行。
二、上訴人則以：對於兩造確有續訂92、93年代理授權合約書，
    及被上訴人主張於92、93年間代理銷售之數量及佣金之計算
    金額，並不爭執，惟依代理授權合約書第7 條附則第1 項約
    定，被上訴人年最低代理售量須達800 公噸，及第7 項約定
    ，被上訴人若有違反上列各項之一，使上訴人受有損失時，
    上訴人有權要求被上訴人賠償一切損失，並得終止合約。被
    上訴人於上開代理期間，92年銷售392 公噸，93年銷售157.
    5 公噸，均未達最低代理售量800 公噸，致上訴人受有損害
    ，即被上訴人代理價格扣除上訴人生產成本之差價損失，計
    為新台幣277 萬8,590 元，上訴人主張以此金額與被上訴人
    得請求之佣金抵銷，已無須給付等語，資為抗辯。
三、原審判決被上訴人全部勝訴，並為附條件准、免假執行之宣
    告。上訴人聲明不服，求為廢棄原判決，駁回被上訴人在第
    一審之訴及假執行之宣告；被上訴人則求為判決駁回上訴。
四、兩造不爭執及爭執事項：
  (一)兩造就下列事項並不爭執，堪認為真實（本院卷25頁、42頁
    、44頁）：
  　1.兩造自90年起，簽訂代理授權合約書，約定被上訴人於馬
      來西亞斗湖沙巴州地區代理銷售上訴人生產之蝦鰻飼料及
      其他水產飼料製品，以被上訴人實際銷售價格扣除兩造契
      約約定之代理價格（均為美金計價），再乘以銷售噸數之
      金額，即為被上訴人所得領取之佣金，合約期限為1 年，
      期滿後經兩造同意得續約。
  　2.兩造於92、93年間均有續訂代理授權合約，被上訴人提出
      之代理授權合約為真正。
    3.被上訴人所提出92、93年代理銷售數量及得請求佣金金額
      之計算均為真正，即被上訴人得請求之佣金金額合計為美
      金2 萬5,195 元。
  (二)兩造所爭執者為，上訴人是否因被上訴人上開2 年度年代理
    售量未達800 公噸受有損害，而得依代理授權合約第7 條第
    7 項約定請求被上訴人賠償所受損害，並以之與被上訴人得
    請求之佣金抵銷（本院卷43、44頁）？
五、上訴人對於被上訴人得請求之佣金金額合計為美金2 萬5,19
    5 元，並不爭執，惟主張因被上訴人年售量未達合約約定之
    800 公噸，受有不足800 公噸部分履行利益之損害，即被上
    訴人代理售價扣除成本後之差額損失，故92年度所受損害為
    新台幣209 萬7540元[ 計算式 (000000-000000)× (29.83-
    24.41) =0000000 ] ，93年度所受損害為新台幣68萬1050元
    [ 計算式 (000000-000000)× (28 .42- 27.36)=681050]，
    合計所受損害為新台幣277 萬8,590 元；被上訴人則否認上
    訴人所主張之損失。經查，兩造合約性質為代理銷售契約，
    為兩造所不爭執，依該契約之約定，被上訴人之義務為代理
    銷售上訴人生產之貨物，不得另兼代理他牌飼料，且最低代
    理售量為800 公噸；上訴人則須就銷售價格與代理價格之差
    價，計付被上訴人佣金。即上訴人則因被上訴人同意年銷售
    達一定數量（800 公噸），始同意以優惠之代理價格供其銷
    售，被上訴人之佣金則取決於其銷售價格，如其銷售價格與
    代理價格相同，該筆交易即無收益。是兩造間並非就貨物為
    直接交易，被上訴人因契約所取得之利益為貨物銷售之價差
    ；上訴人因契約不履行所受之損害則為可以較高價格銷售予
    其他代理商或客戶之價差，而非貨物代理售價扣除成本之後
    ，可得之全部利潤。上訴人主張受有履行利益之損失，就其
    可能發生之價差損失之有利事實，自應負舉證責任，惟上訴
    人就此未能舉證證明，並稱：在國內，公司都是業務員直接
    與客戶接洽銷售，價格也是浮動的，根據個案作成成交價，
    無法提出供貨之價格作為損害之依據；依上訴人製作之應收
    帳款資料，並無列計被上訴人應賠償之金額，或註記應為訴
    訟上請求（本院卷82頁），自難認上訴人受有此部分履行利
    益之損害。從而，上訴人依未達成之利潤，主張係被上訴人
    應賠償之損害額，核屬無據，其以此債權額主張與被上訴人
    得請求之金額為抵銷，亦無理由。
六、綜上，被上訴人依兩造間代理授權合約之法律關係，請求上
    訴人給付美金2 萬5,195 元及自起訴狀繕本送達翌日即95年
    1 月20日起至清償日止，按年息5%計算之利息，為有理由，
    應予准許。原審判命上訴人如數給付，並為附條件准、免假
    執行之宣告，於法並無不合。上訴意旨指摘原判決不當，求
    予廢棄改判，為無理由，應予駁回其上訴。
據上論結，本件上訴為無理由，依民事訴訟法第449 條第1 項、
第78條，判決如主文。
中　　華　　民　　國　　96　　年　　7 　　月　　11　　日
                            民事第六庭
                                審判長法官  張明振
                                法      官  陳真真
                                法      官  謝肅珍
以上正本證明與原本無異。
本件不得上訴。
中　　華　　民　　國　　96　　年　　7 　　月　　11　　日
                                書  記  官  蘇恒仁
